臺灣桃園地方法院民事判決　　　　　　　95年度訴字第1468號
原　　　告　乙○○
　　　　　　甲○○
共　　　同
訴訟代理人　潘維成律師
被　　　告　丙○○
上列當事人間請求損害賠償事件，原告就本院95年度壢交簡字第
519 號過失傷害案件提起刑事附帶民事訴訟（95年度壢交附民字
第37號），經本院刑事庭裁定移送，於民國95年12月27日辯論終
結，本院判決如下：
    主      文
被告應給付原告乙○○新臺幣貳萬零玖佰肆拾元，及自民國九
十五年五月三日起至清償日止，按週年利率百分之五計算之利息
。
被告應給付原告甲○○新臺幣壹萬零玖佰貳拾伍元，及自民國九
十五年五月三日起至清償日止，按週年利率百分之五計算之利息
。
原告其餘之訴駁回。
訴訟費用由原告乙○○負擔百分之七十，原告甲○○負擔百分二
十五，餘由被告負擔。
本判決第一項、第二項得假執行；但被告如分別以新臺幣貳萬零
玖佰肆拾元、壹萬零玖佰貳拾伍元為原告乙○○、甲○○預供
擔保，得免為假執行。
原告其餘假執行之聲請駁回。
    事實及理由
壹、程序方面：
    按「訴狀送達後，原告不得將原訴變更或追加他訴，但擴張
    或減縮應受判決事項之聲明者，不在此限」、民事訴訟法第
    255 條第1 項第3 款定有明文。查本件原告起訴時原請求被
    告給付原告乙○○新台幣（下同）710,260 元、原告甲○○
    201,849 元，及均自民國94年5 月1 日起至清償日止，按週
    年利率5%計算之利息；嗣於95年12月8 日，原告乙○○具狀
    減縮聲明為請求被告給付515,155 元及同上之利息。又原告
    於95年12月27日言詞辯論期日，皆減縮利息之起算日為自刑
    事附帶民事起訴狀繕本送達被告之翌日起算，此均係減縮應
    受判決事項之聲明，核與民事訴訟法第255 條第1 項第3 款
    規定相符，應予准許，合先敘明。
貳、實體方面：
一、原告主張：被告於94年4 月30日上午，駕駛車牌號碼ZA─35
    28號自小客車，沿桃園縣大園鄉橫峰村往埔心村方向行駛（
    即由東北往西南方向），於同日上午11時20分許，行經五權
    村1 鄰產業道路與橫峰分線5 之產業道路交岔路口時，未減
    速慢行，作隨時停車之準備，且未保持靠道路右邊行駛反橫
    跨路中、偏左駕駛；此時適有原告乙○○駕駛車牌號碼8P─
    0010號自用小貨車搭載原告甲○○，沿同上鄉橫峰分線五之
    產業道路行駛（即由西北往東南方向）至上述交岔路口欲右
    轉進入五權村1 鄰之產業道路，甫右轉至路口時，即與被告
    所駕駛之自小客車發生擦撞，原告乙○○因之受有左額挫傷
    破皮約2.5 ×2.5 公分、左胸肋骨下緣破皮約1.2 ×0.5 公
    分、左膝挫傷破皮約0.8 ×0.8 公分之傷害，原告甲○○亦
    因之受有右大腿挫傷、左手大拇指挫傷之傷害。被告上開行
    為，業經本院以95年度壢交簡字第519 號判處拘役30日確定
    。原告乙○○因被告過失傷害行為生有下列損害：（一）支
    出醫療費用15,155元、（二）慰撫金500,000 元；原告甲○
    ○因被告過失傷害行為生有下列損害：（一）支出醫療費用
    1,849 元、（二）慰撫金200,000 元，爰依侵權行為之法律
    關係，請求被告負損害賠償責任等語。並聲明（一）被告應
    給付原告乙○○515,155 元、原告甲○○201,849 元，及均
    自刑事附帶民事起訴狀繕本送達被告之翌日起至清償日止，
    按週年利率5%計算之利息。（二）願供擔保請准宣告假執行
    。
二、被告則以：原告請求之醫療費用，除有行政院衛生署桃園醫
    院醫療費用收據為證者外，其餘部分之醫療費用尚難證明與
    系爭車禍有關，且原告所請求之慰撫金金額過高，應以數千
    元為適當等語，資為抗辯。並聲明：（一）原告之訴及假執
    行之聲請均駁回。（二）如受不利之判決，願供擔保，請准
    免予假執行。
三、兩造不爭執之事實：
（一）被告於94年4 月30日上午，駕駛車牌號碼ZA─3528號自小
      客車，沿桃園縣大園鄉橫峰村往埔心村方向行駛（即由東
      北往西南方向），於同日上午11時20分許，行經同上鄉○
      ○村○ 鄰○○道路口處，本應注意汽車除行駛於單行道或
      指定行駛於左側車道外，在未劃標線之道路，應靠右行駛
      ，但遇有特殊情況必須行駛左側道路時，除應減速慢行外
      ，並應注意車前狀況，隨時採取必要之安全措施，又行經
      無號誌之交岔路口，應減速慢行，作隨時停車之準備，而
      依當時天候晴、日間自然光線、柏油路面乾燥無缺陷，視
      距良好等情狀，客觀上並無不能注意之情事，卻因擔心其
      右前方有多處交岔路口即偏左行駛，行經五權村1 鄰產業
      道路與橫峰分線5 之產業道路交岔路口時，未減速慢行，
      作隨時停車之準備，且未保持靠道路右邊行駛反橫跨路中
      、偏左駕駛；此時適有原告乙○○駕駛車牌號碼8P─0010
      號自用小貨車搭載原告甲○○，沿同上鄉橫峰分線5 之產
      業道路行駛（即由西北往東南方向）至上述交岔路口欲右
      轉進入五權村1 鄰之產業道路，亦疏未注意車輛行至無號
      誌之交岔路口，支線道車應暫停讓幹線道車先行且轉彎車
      應讓直行車先行之道路交通安全規則，乃直接由屬支線道
      之橫峰分線5 產業道路右轉欲進入幹線道，惟甫右轉至路
      口時，即遇被告所駕駛之自小客車直行而來，兩車因各存
      有上開疏失而閃煞不及，直行之被告駕駛車輛左前車頭擦
      撞原告乙○○駕駛之自小貨車左前車頭，自小貨車因受此
      衝撞而往後倒退回支線道路，被告所駕駛之自小客車則往
      右前直衝至路邊始煞停，原告乙○○因之受有左額挫傷破
      皮約2.5 ×2.5 公分、左胸肋骨下緣破皮約1.2 ×0.5 公
      分、左膝挫傷破皮約0.8 ×0.8 公分之傷害，原告甲○○
      亦因之受有右大腿挫傷、左手大拇指挫傷之傷害（原告甲
      ○○未提出告訴）。又被告因上開行為，為本院以95年度
      壢交簡字第519 號判決認定因過失傷害人，處拘役30日，
      業已確定乙節，亦經本院調取該案全卷核閱屬實。
（二）兩造就本件交通事故應各負50%之過失責任。
四、按因故意或過失，不法侵害他人之權利者，負損害賠償責任
    ；不法侵害他人之身體或健康者，對於被害人因此喪失或減
    少勞動能力或增加生活上之需要時，應負損害賠償責任；不
    法侵害他人之身體、健康、名譽、自由、信用、隱私、貞操
    ，或不法侵害其他人格法益而情節重大者，被害人雖非財產
    上之損害，亦得請求賠償相當之金額。民法第184 條第1 項
    前段、第193 條第1 項及第195 條第1 項前段分別定有明文
    。被告丙○○對於原告所受之損害既應負賠償責任，已如前
    述，則本院續應審究者乃原告請求損害賠償之項目及金額應
    否准許，茲分述如下：
（一）原告乙○○部分：
  １、醫療費用15,155元部分：
      查原告主張伊受傷期間，因門診治療共支出1,886 元，業
      經提出行政院衛生署桃園醫院醫療費用收據為證，被告對
      之亦不爭執，自堪信為真實，是原告乙○○此部分之請求
      ，應予准許。另原告主張於95年3 月14日因門診治療支出
      669 元，並提出敏盛綜合醫院醫療費用收據為證，然而依
      該收據所載看診科別為心臟血管門診，且看診時間距系爭
      車禍已逾年餘，無法證明係因系爭車禍所受傷害所支出之
      醫療費用。原告主張因所受傷害，至西藥局購買藥品服用
      或塗抹，共花費12,600元，惟其提出之免用發票收據上所
      載之藥品支出，非屬治療上之必要費用，而原告就此部分
      復未能舉證以實其說，殊難准許。從而，原告請求醫療費
      用部分，1,886 元係屬必要應予准許，逾此範圍之請求，
      為無理由，應予駁回。
  ２、慰撫金500,000元部分：
      查原告因此次車禍受傷，其肉體、精神深受痛苦，本院斟
      酌本件車禍發生之經過情形，及兩造之身分、地位，原告
      請求500,000 元，自嫌過高，應予核減為40,000元，方屬
      公允，逾此數額之請求，為無理由。
  ３、綜上，原告乙○○所得請求賠償之金額如下：醫療費用1,
      886 元及慰撫金40,000元，合計41,886元。
（二）原告甲○○部分：
  １、醫療費用1,849元部分：
      原告甲○○主張其因本件車禍受傷，支出醫療費1,849 元
      ，此有行政院衛生署桃園醫院醫療費用收據影本2 份為證
      ，被告對之亦不爭執，自堪信為真實，是原告甲○○此部
      分之請求，應予准許。
  ２、慰撫金200,000元部分：
      爰審酌本件車禍發生之經過情形、原告所受傷害之內容及
      醫療情形等足致其產生之痛苦程度，並兩造之身分、地位
      等實際狀況，認原告甲○○請求慰撫金200,000 元尚屬過
      高，應以20,000元為適當，原告逾此部分之請求，則為無
      理由，應予駁回。
  ３、綜上，原告甲○○所得請求賠償之金額如下：醫療費用1,
      849 元及慰撫金20,000 元，合計21,849 元。
五、按損害之發生或擴大，被害人與有過失者，法院得減輕賠償
    金額或免除之；前開規定，於被害人之代理人或使用人與有
    過失者，準用之，民法第217 條第1 項、第3 項定有明文。
    而駕駛汽車有過失致搭載該車之人被他人駕車撞傷者，搭載
    之人係藉駕駛人載送而擴大其活動範圍，駕駛人為之駕車，
    應認係所搭載之人之使用人 (最高法院74年台上字第1170號
    判例意旨參照)， 是原告乙○○即屬原告甲○○之使用人，
    故原告甲○○需與原告乙○○負同一過失責任至明。查原告
    就本件交通事故之發生與有過失乙節，業經本院以95年度壢
    交簡字第519 號判決認定，本院復調取該案全卷核閱屬實，
    且兩造對車禍發生各負50% 之過失責任亦不爭執。依前開條
    文之規定，減輕被告50% 之賠償責任後，原告乙○○、甲○
    ○上開請求損害賠償金額各應核減為20,943元、10,925元。
六、綜上所述，原告基於侵權行為之法律關係，請求被告賠償原
    告乙○○20,943元、原告甲○○10,925元，及均自刑事附帶
    民事起訴狀繕本送達被告翌日即95年5 月3 日起至清償日止
    ，按週年利率5%計算之利息，為有理由，應予准許。逾此範
    圍之請求，即屬無據，應予駁回。
七、本件原告勝訴部分，因所命給付之金額均未逾500,000 元，
    依民事訴訟法第389 條第1 項第5 款之規定，爰依職權宣告
    假執行，又被告另陳明願供擔保請准宣告免為假執行，核無
    不合，爰酌定相當之擔保金額予以准許；至於原告敗訴部分
    ，其假執行之聲請失所依附，不予准許。
八、本件事證已臻明確，兩造其餘主張、陳述及所提證據，經審
    酌與本院前揭判斷不生影響，毋庸再予審酌，併此敘明。
九、訴訟費用負擔之依據：民事訴訟法第79條。
中　　華　　民　　國　　96　　年　　 1　　月　　10　　日
                  民事第3庭    法　官　張益銘
以上正本係照原本作成。
如對本判決上訴，須於判決送達後20日內向本院提出上訴狀。
中　　華　　民　　國　　96　　年　　 1　　月　　10　　日
                               書記官　陳純姃
